# 可供出售金融资产汇兑损益

提问人：rainy418 时间：2012-03-07 17:57:47
2010 年 1 月 1 日，中国境内一公司购买美股 100 万股，每股 10 美元，当天汇率为6.5人民币元/美元，划分为可供出售金融资产。 问题1 ： 2010 年 12 月 31 日，美股的价格仍为 10 美元，但汇率为6.3人民币元/美元，请问该做何分录? 问题 2 ： 2010 年 12 月 31 日，美股的价格仍为 11 美元，但汇率为6.3人民币元/美元，请问该做何分录? 相关规定：《企业会计准则第 22 号——金融工具确认和计量（ 2006 ）》第三十八条第二款：（二）可供出售金融资产公允价值变动形成的利得或损失，除减值损失和外币货币性金融资产形成的汇兑差额外，应当直接计入所有者权益，在该金融资产终止确认时转出，计入当期损益。 　　可供出售外币货币性金融资产形成的汇兑差额，应当计入当期损益。采用实际利率法计算的可供出售金融资产的利息，应当计入当期损益；可供出售权益工具投资的现金股利，应当在被投资单位宣告发放股利时计入当期损益。 是否应该这样处理： 1 、DR 汇兑损益 200 万 CR 可供出售金融资产 200万
2 、（ 1 ）DR 可供出售金融资产 100 万 CR 资本公积-其他资本公积 100 万 （ 2 ）DR 汇兑损益 220 万 CR 可供出售金融资产 220 万

回答人：chenyiwei
回复 rainy418 的帖子
由于本案例中涉及的是权益工具（股票），因此其所有的公允价值变动（假设不考虑减值问题），均调整权益。不涉及将汇兑差额计入损益的问题。
2010 年 1 月 1 日购入时的公允价值＝ 100 10 6.5=人民币 6500 万元； 2010 年 12 月 31 日的公允价值：问题 1 中＝ 100 10 6.3=人民币 6300万元；问题 2 中＝ 100 11 6.3=人民币 6930 万元。
所以问题 1 中所作的分录是：借：资本公积，贷：可供出售金融资产 200 万元； 问题 2 中所作的分录是：借：可供出售金融资产，贷：资本公积 430 万元。

回答人：chenyiwei
回复 rainy418 的帖子
可供出售金融资产（无论是权益工具投资还是债务工具投资）的一个重要特点可以归结为：可供出售金融资产是交易性金融资产和以摊余成本计量的金融资产的一个“结合体”。其对资产负债表的影响与以摊余成本计量的金融资产相同（以实际利率和摊余成本计算确认的利息收益和股利收益计入利润表；货币性项目的汇兑差额计入利润表），但在资产负债表上以公允价值计量，对净资产的影响又与交易性金融资产相同。
所以，可供出售金融资产在持有期间对利润表的影响的确定，与以摊余成本计量的金融资产（或以成本法核算的长期股权投资）对利润表的影响是遵循同样的原则确定的。

提问人：rainy418 时间：2012-03-08 16:11:48
回复 chenyiwei 的帖子
陈老师，能不能理解为：对于非货币性项目，不计算汇兑差异。但是由于汇率变动造成的资产公允价值价值变化，因此将汇率变化造成的公允价值变动，按照价格变动或其他因素导致的公允价值变动一样处理。

回答人：chenyiwei
对于可供出售权益工具投资，基本上可以这样理解。但对可供出售债务工具投资的本金和利息部分仍需计算汇兑差额计入损益。

提问人：rainy418 时间：2012-03-14 14:57:34
回复 chenyiwei 的帖子 可供出售金融资产（无论是权益工具投资还是债务工具投资）的一个重要特点可以归结为：可供出售金融资产是交易性金融资产和以摊余成本计量的金融资产的一个“结合体”。其对资产负债表的影响与以摊余成本计量的金融资产相同（以实际利率和摊余成本计算确认的利息收益和股利收益计入利润表；货币性项目的汇兑差额计入利润表），但在资产负债表上以公允价值计量，对净资产的影响又与交易性金融资产相同。
所以，可供出售金融资产在持有期间对利润表的影响的确定，与以摊余成本计量的金融
资产（或以成本法核算的长期股权投资）对利润表的影响是遵循同样的原则确定的。
陈老师，这里能不能把权益性可供出售金融资产理解为非货币性项目（因为未来收到的金额不确定），把债权性可供出售资产理解为货币性项目，但是债券性的回收金额也不确定啊？

回答人：chenyiwei
可供出售债务工具投资多数是货币性项目，其本金和票面利息会产生汇兑损益；可供出售权益工具不是货币性项目，不会产生影响利润表的汇率折算损益。

提问人：airbit 时间：2014-05-20 16:02:28
陈版，你好！
“可供出售权益工具投资的现金股利，应当在被投资单位宣告发放股利时计入当期损益。” 根据此规定：假设股价不变，发放股利时计入投资收益，但除权后股价下跌又计入资本公积，这个规定是否会导致虚增利润？谢谢！

回答人：chenyiwei
从整个持股期间看，可供出售权益投资最终可确认的投资收益（包括股利和处置收益）与成本法核算的长投没有本质区别。因此并不会导致虚增利润。

回答人：chenyiwei
应不存在“虚增利润”问题。投资方从被投资方分得的现金股利是实在的经济利益，且持有现金与持有股权投资的风险和报酬特征存在实质差异，因此确认投资收益是适当的。

提问人：讲故事的人 时间：2014-08-21 17:17:42
我有和 12 楼同事同样的疑问。另外，还想咨询下陈老师，对于被投资企业分配的股票股利，投资企业只做股票数量的变动，因除权造成的公允价值变动也是计入资本公积。不知我的理解是否正确？谢谢。

回答人：chenyiwei
可以这样理解。

提问人：yutaosz 时间：2018-02-03 00:44:05
可供出售债务工具如果不是外币形态的，而是本币形态的，那本币可供出售债务工具属于货币性项目还是非货币性项目?

回答人：chenyiwei
货币性项目。

提问人：呼叫帮助 时间：2018-04-23 20:54:47
我的理解是否准确，陈版， 2014 年 12 月 31 日计算公允价值变动和汇兑差额 　　第二步:公允价值变动＝1 100×6.04-(6 030+10)＝604 　　借：可供出售金融资产——公允价值变动（美元）　　 604 　　　　贷：其他综合收益
604 　　第一步:汇兑差额＝1 000×（6.04－6.03）＋50×（6.04－6.04）＝ 10 （万元） 　　借：可供出售金融资产——成本（美元）　　　　　　 10 　　　　贷：财务费用　　　　　　　　　　 10

回答人：chenyiwei
基本可以这样理解。

提问人：MPACC10 时间：2019-04-27 12:00:17
请教陈老师：
原金融工具准则 32 条：在活跃市场中没有报价且其公允价值不可可靠计量的的权益性投资，应按照成本法计量。 外币折算准则 11条：以历史成本计量的外币非货币性项目，仍采用交易发生日的即期汇率折算，不改变其记账本位币金额。
背景： 甲公司于 2017 年 1 月 1 日投资 100 万美元入股乙公司，占股5%，假设当日汇率 7 ，没有重大影响，不能取得公允价值。核算在可供出售金融资产，按照成本法计量。可供出售金融资产-成本 700 2017年 12 月 31 日，假设汇率为 6 ，还是放在可供出售金融资产成本法计量，不存在减值迹象，
请问：那么期末甲公司可供出售金融资产账面计量金额是多少，分录是？
我理解根据 11 条规定，不应改变初始计量，即 17 年 12 月 31 日可供出售金融资产成本还是100*7=700，不涉及会计分录。谢谢！

回答人：chenyiwei
是，权益工具投资不是货币性项目，年末不应确认汇兑损益，以成本后续计量的项目也不确认其他综合收益。